== Protokoll vom 2020.05.25

=== Anwesend

.Teilnehmer
|===
| anwesend        | Verteiler
| Bahar Halil     |
| Naderer Juliana |
| T. Stütz        |
|===

.Ort und Zeit
|===
| Ort   | Discord
| Datum | 25. Mai 2020
| Dauer | etwa 1 Stunde
|===

=== Besprochene Themen:

=== Unsere Dokumentation

* keine dokumentation
* Pflichtenheft kurz, nicht vollständig
* formularüberprüfung ist eine FA und keine NFA

. Überblick über alle funktionen (Use case diagram)
** was kann ich als Kunde mit dem System machen
. Überblick über Funktionsweise
** dynamische Sichtweise im Zeitablauf

. Systemarchitektur
** techn.Beschreibung der einzelnen Elemente und insbesondere der Schnittstellen

. grober Terminplan
** wann werden die einzelnen Use-cases fertig

=== You-Track

- grundlegend sauber
- usecases sind nicht ausreichend definiert

=== Kritik

- Website, wo alles kurz und prägnant beschrieben ist
- nur eine .adoc vorhanden
- mit die GH-Pages nicht angefangen
